【裁判字號】    98,審抗,213
【裁判日期】    980727
【裁判案由】    本票裁定
【裁判全文】
臺灣臺北地方法院民事裁定             98年度審抗字第213號
抗  告  人  乙○○
                        號2樓.
相  對  人  美商花旗銀行股份有限公司
法定代理人  甲○○
上列當事人間請求本票裁定事件，抗告人對於民國98年7月1日本
院所為98年度司票字第14372號之裁定提起抗告，本院裁定如下
：
    主  文
抗告駁回。
抗告程序費用新台幣壹仟元由抗告人負擔。
    理  由
一、本件抗告意旨略以：抗告人與相對人間因信用卡債務協商而
    簽發系爭本票交付與相對人作為保證之用，抗告人因96年起
    遭客戶倒帳與退票致資力困難，曾於97年與所有債權人達成
    債務協商並按月繳付，而自98年 1月起因無資力清償而與多
    數債權人協商期暫停繳款、降低利息或分更多期清償，並持
    續努力中，惟相對人均不理會抗告人之請求，爰於法定期間
    內提起抗告請准廢棄原裁定云云。
二、相對人主張：其執有抗告人於民國97年8月6日所簽發之本票
    1紙，金額新台幣（下同）241,000元，付款地在臺北市，約
    定利息按年息 1.68%計算，免除作成拒絕證書，到期日未載
    ，詎經相對人於到期日經提示僅支付其中部分外，其餘201,
     281元未獲付款，為此聲請原法院裁定准予強制執行。
三、按執票人向本票發票人行使追索權時，得聲請法院裁定後強
    制執行，票據法第 123條定有明文。本票執票人，依前開規
    定，聲請法院裁定許可對發票人強制執行，性質上係屬非訟
    事件，此項聲請之裁定及抗告法院之裁定，僅依非訟事件程
    序以審查強制執行許可與否，並無確定實體上法律關係存否
    之效力，如發票人就票據債務之存否有爭執時，應由發票人
    另提起確認之訴，以資解決，此有最高法院57年台抗字第76
    號判例之意旨可資參照。經查，本件抗告人主張其為保證其
    與相對人間之信用卡債務而簽發系爭本票，其目前雖無資力
    清償，惟有誠意解決並持續努力中，且相對人不理會抗告人
    暫停繳款、降低利息或分更多期清償之請求等情，姑不論抗
    告人既稱尚未與相對人為任何清償之協議，且縱使兩造就延
    期或減免部分清償數額等有合意成立，亦屬兩造間就票據原
    因關係所涉債權額多寡有無另行約定等實體法上之爭執事項
    ，依上開說明，仍不屬非訟程序所得審究者。因之，抗告人
    既對系爭本票之簽發無爭執，則原審就系爭本票所為准予強
    制執行之裁定，於法並無不合。從而，本件抗告，委無理由
    ，應予駁回。
四、據上論結，本件抗告為無理由，爰依非訟事件法第21條第2
    項、第24條第1項、第46條，民事訴訟法第495條之1第1項、
    第449條第1項、第78條，裁定如主文。
中    華    民    國    98    年    7    月    27    日
                  民事第六庭審判長法  官  劉坤典
                                  法  官  林秀圓
                                  法  官  林麗真
以上正本係照原本作成
本件不得再抗告。
中    華    民    國    98    年    7     月    28    日
                                  書記官  黃士元


司法院資訊處製作；財團法人民間司法改革基金會備份。
